【裁判字號】    92,上訴,255
【裁判日期】    921125
【裁判案由】    公共危險
【裁判全文】
臺灣高等法院花蓮分院刑事判決                    九十二年度上訴字第二五五號
    上訴人即被告  乙○○
右上訴人即被告因公共危險案件，不服臺灣花蓮地方法院九十二年度訴字第一六號中
華民國九十二年九月十一日第一審判決（起訴案號：臺灣花蓮地方法院檢察署九十一
年度偵字第二七０五號），提起上訴，本院判決如左：
    主  文
上訴駁回。
    事  實
一、乙○○前於民國（下同）八十六年間，因違反麻醉藥品管理條例案件，經原審法
    院於八十六年十一月十一日，以八十六年度易字第九三七號案件判處有期徒刑三
    月確定，於八十七年四月二十四日易科罰金執行完畢。詎仍不知悔改，於八十八
    年九、十月間某日，接受龔瑩武（經本院以九十年度上訴字第二五二號判處有期
    徒刑二年）之提議，同意以新台幣（下同）二萬元之代價，為龔瑩武縱火燒燬甲
    ○○○股份有限公司（以下簡稱：甲○○○公司）架設於花蓮縣秀林鄉和平村和
    仁卡南溪以東約二百公尺處之礦場運輸機輸送帶。龔瑩武旋即攜同乙○○勘查上
    開預計縱火地點之地形，且教導縱火之方法，建議乙○○將碎布放滿於自備紙箱
    中，紙箱中間插上蠟燭，復以柴油澆淋在碎布上，即可於蠟燭上點火，待蠟燭延
    燒到淋滿柴油之碎布時，遂可引發大火，而該紙箱則需置放於前開輸送帶下方，
    人即可離去。乙○○於收受龔瑩武交付之現金二萬元後，前往預計放火地點勘查
    ，發現輸送帶過高，其無法辦妥龔瑩武交辦之事項，而所收受之二萬元復已用罄
    ，無錢返還，遂於同年十月間某日，在花蓮縣花蓮市○○街某公共電話亭前，以
    電話方式轉介邱家慶（經本院以九十年度上訴字第二五二號判處有期徒刑一年六
    月）予龔瑩武認識，龔瑩武則以十萬元之代價，請求邱家慶為其辦妥上開縱火事
    宜。邱家慶接受龔瑩武之委託後，乙○○即基於共同犯意之聯絡，攜同邱家慶前
    往前開預計縱火地點查看，且告知邱家慶上開縱火之方式，邱家慶遂於同年十一
    月七日凌晨三、四時許，持自備之碎布、紙箱、蠟燭及置於白蘭洗潔精塑膠桶與
    保特瓶內之柴油等物，至上開處所縱火，燃燒甲○○○公司輸送帶之中段附近一
    帶，致輸送帶中段外層鐵皮因劇烈燃燒，變色情形嚴重，內層輸送帶燒失掉落而
    生公共危險，幸經甲○○○公司職員許天註及時發現，處理得宜，始未繼續燃燒
    造成更大之災害。警方據報前往現場處理，於輸送帶中段下方西側草叢中，扣得
    邱家慶縱火後遺留之白蘭洗潔精塑膠桶與保特瓶各一個。邱家慶縱火前後，龔瑩
    武多次交由乙○○轉交約十萬元給邱家慶，嗣因邱家慶向警方自首犯罪，且在本
    院受審時詳細陳述案情，始查悉上情。
二、案經本院函送台灣高等法院花蓮分院檢察署轉函台灣花蓮地方法院檢察署檢察官
    偵查起訴。
    理  由
一、訊據上訴人即被告對於右揭時地接受龔瑩武二萬元，龔瑩武教其縱火，其又介紹
    邱家慶縱火，並帶邱家慶勘查現場且教邱家慶如何縱火，事後又替龔瑩武轉交約
    十萬元給邱家慶等情，坦承不諱；惟仍否認公共危險之犯行，辯稱：二萬元是向
    龔瑩武借的，我沒有做；即使有罪，我是以證人身分帶邱家慶去新城分局自首，
    我也是自首的云云。
二、右揭事實業據被告於本院九十年度上訴字第二五二號龔瑩武、邱家慶公共危險一
    案八十九年二月十三日第二次警訊時，及於本院審理以證人身分作證時，證稱屬
    實；於原審審理本案時亦供承不諱。核與共犯邱家慶於上開案件原審及本院審理
    時所供相符；且經該案證人許天註、黃文卿於偵查及原審中結證明確。復有縱火
    現場平面圖、花蓮縣消防局消防隊火災原因調查報告書、內政部消防署火災證物
    鑑定報告、現場照片附於該卷，及白蘭洗潔精塑膠桶與保特瓶各一個扣於該卷可
    稽，足認被告之自白與事實相符，應堪採信。被告所辯二萬元是向龔瑩武借的，
    我沒有做云云，無非卸責之詞，不足採信。
三、被告於八十八年十二月二日警訊時，並未供述其參與本件縱火案，迄邱家慶於八
    十九年二月十一日警訊時供出被告涉及本件縱火案後，被告始於八十九年二月十
    三日第二次警訊時坦承找邱家慶幫忙龔瑩武縱火，並將龔瑩武指示之縱火方式告
    訴邱家慶，且轉交酬金給邱家慶等情，核與自首之要件不符。被告所辯即使有罪
    ，也是自首的云云，於法不合。
四、又本件縱火結果，輸送帶中段外層鐵皮因劇烈燃燒，變色情形嚴重，內層輸送帶
    燒失掉落，足見火勢猛烈。如未經甲○○○公司職員許天註及時發現，處理得宜
    ，終將繼續延燒整條輸送帶及連接之廠房，造成更大之災害。又依現場平面圖、
    現場照片顯示，輸送帶經過蘇花公路卡南橋上空，下有便道，火燒掉落之物品亦
    有波及輸送帶下方往來車輛或行人之危險。本案事證，已經明確，被告犯行堪以
    認定。
五、核被告所為，係犯刑法第一百七十五條第一項之罪。被告與龔瑩武、邱家慶間，
    具有犯意之聯絡及行為之分擔，應論以共同正犯。查被告有事實欄所載之前科，
    有台灣高等法院被告全國前案紀錄表乙份在卷可按，其受有期徒刑之執行完畢後
    ，五年以內再犯本件有期徒刑以上之罪，為累犯，依法加重其刑。原審因依刑法
    第二十八條、第一百七十五條第一項、第四十七條之規定，並審酌被告犯罪之動
    機、所用之手段、造成之危害，及其犯後態度等一切情狀，量處有期徒刑一年二
    月，認事用法及量刑均無不合。而扣案上開案卷之白蘭洗潔精塑膠桶與保特瓶各
    一個，業於該案宣告沒收，乃未再宣告沒收，亦無不合。被告上訴指摘原判決不
    當，求予撤銷改判，為無理由，應予駁回。
據上論斷，應依刑事訴訟法第三百六十八條，判決如主文。
本案經檢察官翟光軍到庭執行職務。
中      華      民      國      九十二      年    十一  月    二十五    日
                                  審判長法官  吳  鴻  章
                                        法官  張  健  河
              法官  林  慶  煙
右為正本證明與原本無異。
如不服本判決，應於判決送達後十日內向本院提出上訴狀。其未述理由者，並應於
提出上訴狀後十日內向本院補提理由狀(須附繕本)。
                                      書記官  陳  萬  山
中      華      民      國      九十二      年    十一  月    二十五    日


司法院資訊處製作；財團法人民間司法改革基金會備份。
